臺灣屏東地方法院刑事判決　　　　　　　　　　　　　九十一年度易字第八四六號
　　公　訴　人　臺灣屏東地方法院檢察署檢察官
　　被　　　告　甲○○
　　被　　　告　丙○○
右列被告因竊盜案件，經檢察官提起公訴（九十一年度偵字第三四四八號），本院判
決如左：
    主  文
甲○○共同竊盜，處有期徒刑參月，如易科罰金，以參佰元折算壹日。
丙○○共同竊盜，累犯，處有期徒刑伍月，如易科罰金，以參佰元折算壹日。
    事  實
一、丙○○於民國八十七年二月二十三日，因違反麻醉藥品管理條例及肅清煙毒條例
    ，經判處有期徒刑三年十月確定，於九十一年四月二十九日執行完畢，猶不知悔
    改，竟與甲○○共同意圖為自己不法之所有，於九十一年六月十九日十九時，共
    乘車牌號碼ＷＤＸ－八六八號機車，至屏東縣新園鄉○○村○○路五十七號旁，
    推由甲○○先在旁把風，進而由丙○○著手行竊乙○○○所有重型鋁梯一具得手
    後，適乙○○○聽聞有異聲外出發覺，丙○○見狀即騎乘機車逃逸，甲○○則為
    乙○○○家人逮捕報警究辦。
二、案經屏東縣警察局東港分局報請台灣屏東地方法院檢察署檢察官偵查起訴。
    理  由
一、訊據被告甲○○、丙○○均矢口否認上揭犯行，被告甲○○辯稱：「我們二人騎
    機車，我們只是要小便，那女人就把我們抓起來」云云，被告丙○○辯稱：「我
    只是好奇搬一下而己，看看是什麼材質，那個婦人剛好出來看到，所以她才會誤
    會」云云。惟查右揭事實業據被告丙○○於警訊中坦承不諱，核與告訴人乙○○○指述情節相符，並有現場及鋁梯照片數幀在卷可按。又被告丙○○於本院不諱
    言伊有移動該鋁梯一、二公尺之事實，則如僅單純小便，何需移動鋁梯，又該鋁
    梯係一般鋁質梯子，被告丙○○何需碰觸方能知其材質，苟僅係好奇又何須施力
    加以移動數公尺，被告丙○○所辯無非卸責之詞不足採信。再被告二人至上址竊
    取鋁梯，先由一人下手著手搬運，一人在旁把風，二人離約十公尺遠，把風的那
    人看頭看尾且鋁梯已遭移動約五公尺，該鋁梯係專供堆土機駛上貨車之用，長二
    公尺重約百斤等情，亦據告訴人指述在卷，依該鋁梯之長度及重量顯非一人可將
    之運走，被告甲○○顯係與被告丙○○共同著手竊取鋁梯亦堪以認定，被告甲○○所辯亦屬卸責之詞不足採信。次按竊盜罪既遂與未遂之區別，應以所竊之物已
    否移入自己實力支配之下為標準，若已將他人財物移歸自己所持，其竊盜行為即
    已完成，即應成立竊盜既遂罪，不因其贓物尚未搬離現場，而謂為竊盜未遂，本
    件被告丙○○既已將該鋁梯移動約五公尺，雖未及離去現場，然已移置其實力支
    配之下應無疑義。綜上所述，本案事證明確，被告二人犯行均堪認定。
二、核被告甲○○、丙○○所為，係犯刑法第三百二十條第一項竊盜罪。被告甲○○
    與丙○○二人就前揭犯行間，有犯意聯絡，行為分擔，為共同正犯。公訴意旨認
    被告尚未得手財物而為竊盜未遂，容有誤會。被告丙○○於八十七年二月二十三
    日，因違反麻醉藥品管理條例及肅清煙毒條例，被判有期徒刑三年十月確定，於
    九十一年四月二十九日執行完畢，有台灣屏東地方法院檢察署刑案資料查註紀錄
    表在卷可憑，其於執行完畢後五年以內再犯有期徒刑以上之本罪，為累犯，依法
    應加重其刑。爰審酌被告甲○○、丙○○犯罪之動機、目的、犯行之分擔以被告
    丙○○為重、所生危害、其品行智識程度、犯罪後未能坦承犯行飾詞諉過等一切
    情狀，量處如主文所示之刑，並諭知易科罰金標準，以資懲儆。
據上論斷，應依刑事訴訟法第二百九十九條第一項前段，刑法第二十八條、第三百二
十條第一項、第四十七條、第四十一條第一項，罰金罰鍰提高標準條例第一條前段、
第二條，判決如主文。
中      華      民      國      九十一     年      九     月    十七    日
                                      臺灣屏東地方法院刑事第四庭
                                          法  官   郭書豪
右正本證明與原本無異。
如不服本判決應於收受本判決後送達後十日內向本院提出上訴書狀，其未敘述上訴理
由者，並得於提起上訴後十日內向本院補提理由書狀（均須按他造當事人之人數附繕
本 ）「切勿逕送上級法院」
                                          書記官   唐淑嫻
中      華      民      國      九十一     年      九     月    十七    日
附錄本件論罪科刑法條全文：
中華民國刑法第三百二十條
 (普通竊盜罪、竊佔罪)
意圖為自己或第三人不法之所有，而竊取他人之動產者，為竊盜罪，處五年以下有期
徒刑、拘役或五百元以下罰金。
意圖為自己或第三人不法之利益，而竊佔他人之不動產者，依前項之規定處斷。
前二項之未遂犯罰之。
